hr-HR: Značajke okvira / alata za zatezanje za izradu rukotvorina: Podesiva napetost; Jednostavno sklapanje; Ravnomjerna raspodjela napetosti; Lagani; Prijenosni; Sigurno držanje; Glatka površina; Ostalo
lt-LT: Siuvinėjimo rėmų / stovų ypatybės: Reguliuojamas įtempimas; Lengvai surenkamas; Tolygus įtampos pasiskirstymas; Lengvas; Nešiojamas; Tvirtai suimamas; Tolygus paviršius; Kita
zh-CN: 绣绷/箍圈特征: 可调张力; 易于组装; 张力分布均匀; 轻质; 便携式; 牢固抓握; 表面光滑; 其他
ro-RO: Caracteristici cadru/gherghef: Tensiune reglabilă; Ușor de asamblat; Distribuție uniformă a tensiunii; Ușor; Portabil; Prindere sigură; Suprafață netedă; Altele
hu: Kézműves keret/vászonfeszítő jellemzői: Állítható feszesség; Könnyen összeszerelhető; Egyenletes feszültségeloszlás; Könnyű; Hordozható; Biztos fogás; Sima felület; Egyéb
zh-TW: 工藝框架/擔架功能: 張力可調; 易於組裝; 張力分佈均勻; 輕盈; 可攜式; 牢固握把; 平滑表面; 其他
sl-SI: Lastnosti okvirja/napenjalnega okvirja za ustvarjanje: Nastavljiva napetost; Enostaven za sestavljanje; Enakomerna porazdelitev napetosti; Lahek; Prenosno; Varen oprijem; Gladka površina; Drugo
es: Características del marco/bastidor de manualidades: Tensión regulable; Fácil de montar; Distribución uniforme de la tensión; Liviano; Portátil; Agarre seguro; Superficie lisa; Otros
nl: Kenmerken knutselframe/stretcher: Instelbare spanning; Eenvoudig te monteren; Gelijkmatige spanningsverdeling; Lichtgewicht; Draagbaar; Goede grip; Glad oppervlak; Andere
fr: Caractéristiques du cadre/barre d'étirement pour loisirs créatifs: Tension réglable; Facile à assembler; Répartition uniforme de la tension; Léger; Portable; Prise sûre; Surface lisse; Autre
de: Eigenschaften von Handwerksrahmen/Keilrahmen: Einstellbare Spannung; Leicht zusammenzubauen; Gleichmäßige Spannungsverteilung; Leicht; Tragbar; Sicherer Halt; Glatte Oberfläche; Sonstiges
pl: Charakterystyka ramy i rozpinacza do tkanin w rękodzielnictwie: Regulowane napięcie; Łatwa do montażu; Równomierny rozkład napięcia; Lekkie; Przenośny; Bezpieczny uchwyt; Gładka powierzchnia; Inne
sk-SK: Vlastnosti kreatívneho/napínacieho rámu: Nastaviteľné napätie; Jednoduchá montáž; Rovnomerné rozloženie napätia; Ľahký; Prenosný; Bezpečné uchopenie; Hladký povrch; Iné
tr: El işi çerçevesi/stretcher özellikleri: Ayarlanabilir gerginlik; Montajı kolay; Eşit gerilim dağılımı; Hafif; Taşınabilir; Güvenli tutuş; Pürüzsüz yüzey; Diğer
vi: Tính năng khung/khuôn làm đồ thủ công: Có thể điều chỉnh độ căng; Dễ lắp ráp; Phân bố lực căng đều; Hạng nhẹ; Xách tay; Cầm an toàn; Bề mặt nhẵn; Khác
ru: Характеристики рамки или подрамника для рукоделия: Регулируемое натяжение; Простая сборка; Равномерное распределение натяжения; Легкий; Портативный; Надежный захват; Гладкая поверхность; Другой
bg-BG: Характеристики на изработване на рамка/уреди за разширяване: Регулируемо напрежение; Лесно сглобяване; Равномерно разпределение на напрежението; Олекотен; Преносим; Сигурен захват; Гладка повърхност; Други
cs: Funkce rámu/napínače: Nastavitelné napětí; Snadné sestavení; Rovnoměrné rozložení napětí; Lehké; Přenosné; Bezpečné uchopení; Hladký povrch; Jiné
en: Crafting frame/stretcher features: Adjustable tension; Easy to assemble; Even tension distribution; Lightweight; Portable; Secure grip; Smooth surface; Other
sv: Detaljer för konstram/stretcher: Justerbar spänning; Lätt att montera; Jämn spänningsfördelning; Lättvikt; Bärbar; Säkert grepp; Slät yta; Övrigt
ja: フレーム/ストレッチャー機能の作成: テンション調整可能; 組み立て簡単; 均一な張力分布; 軽量; ポータブル; 安全なグリップ; 滑らかな面; その他
th: คุณลักษณะกรอบใส่/ขึงงานฝีมือ: ปรับความตึงได้; ประกอบง่าย; การกระจายแรงตึงเท่ากัน; น้ำหนักเบา; แบบพกพา; ด้ามจับเพื่อความปลอดภัย; พื้นผิวเรียบ; อื่นๆ
pt-BR: Características da moldura/extensor de artesanato: Tensão ajustável; Fácil de montar; Distribuição uniforme de tensão; Leve; Portátil; Aderência segura; Superfície lisa; Outro
it: Funzionalità del telaio/barella di lavorazione: Tensione regolabile; Facile da montare; Distribuzione uniforme della tensione; Leggero; Portatile; Presa sicura; Superficie levigata; Altro
ko: 제작 프레임/들것 기능: 조절식 장력; 조립이 용이함; 균일한 장력 분포; 경량; 이동식; 안전한 그립; 매끄러운 표면; 기타
fi: Askartelukehyksen/-pingottimen ominaisuudet: Säädettävä kireys; Helppo koota; Tasainen jännityksen jakautuminen; Kevyt; Siirrettävät; Varma ote; Sileä pinta; Muu
nb: Håndverksramme/bårefunksjoner: Regulerbar spenning; Enkel å montere; Jevn spenningsfordeling; Lett; Bærbar; Sikkert grep; Jevn overflate; Annet
el: Χαρακτηριστικά κορνίζας/τελάρου χειροτεχνίας: Ρυθμιζόμενη πίεση; Εύκολο στη συναρμολόγηση; Ομοιόμορφη κατανομή πίεσης; Μικρού βάρους; Φορητό; Ασφαλής λαβή; Λεία επιφάνεια; Άλλο
pt-PT: Características de estrutura artesanal/maca: Tensão ajustável; Fácil de montar; Distribuição uniforme de tensão; Leveza; Portáteis; Aperto seguro; Superfície suave; Outro
da: Funktioner for håndværksramme/-blindramme: Justerbar spænding; Nem at samle; Jævn spændingsfordeling; Letvægts; Transportabel; Sikkert greb; Glat overflade; Andet